臺灣苗栗地方法院刑事判決　　　　　　　 94年度易字第451號
公　訴　人　臺灣苗栗地方法院檢察署檢察官
被　　　告　甲○○
　　　　　　　　　　（現於臺灣臺中監獄苗栗分監執行中）
上列被告因違反毒品危害防制條例案件，經檢察官提起公訴（94
年度毒偵字第653 號）及移送併案審理（94年度毒偵字第1405號
），本院依簡式審判程序，判決如下：
    主  文
甲○○連續施用第二級毒品，累犯，處有期徒刑柒月。扣案之含
有第二級毒品安非他命殘渣之吸食器壹組沒收銷燬之，吸管壹支
及藥鏟壹支均沒收。
    事  實
一、甲○○前因竊盜及持有第2 級毒品案件，經法院分別判處有
    期徒刑1 年及4 月確定，合併定執行刑為有期徒刑1 年2 月
    ，甫於民國92年5 月27日執行完畢。又前因施用毒品案件，
    經法院裁定送觀察、勒戒後，認無繼續施用毒品傾向，於91
    年2 月8 日釋放，並由臺灣苗栗地方法院檢察署檢察官於91
    年2 月18日，以91年度毒偵字第92號為不起訴處分確定。詎
    猶不知悔改，復於觀察、勒戒執行完畢釋放後之5 年內，基
    於施用第2 級毒品之概括犯意，自94年4 月5 日起及同年9
    月2 日20時許，在其位於苗栗縣頭份鎮○○路690 巷16號住
    處，以藥鏟將安非他命鏟起置於吸食器內點火燒烤後吸其煙
    霧之方式，連續施用第2 級毒品安非他命多次。嗣分別於94
    年4 月7 日19時許，經警在台北市○○區○○路與華陰街口
    查獲，並當場在甲○○之口袋扣得其所有供施用安非他命所
    用之吸食器1 組、吸管1 支、藥鏟1 支，復經其同意，採其
    尿液送驗後呈甲基安非他命陽性反應；另於94年9 月4 日21
    時45分許，在苗栗縣竹南鎮樂神遊藝場前為警臨檢盤查，甲
    ○○正欲取出證件交警方查驗時，不慎自口袋掉落海洛因1
    小包（持有海洛因部分經檢察官另行偵查起訴），經帶回警
    局採尿送驗結果呈甲基安非他命陽性反應，始悉上情。
二、案經臺北市政府警察局大同分局移送臺灣士林地方法院檢察
    署呈請臺灣高等法院檢察署檢察長核轉臺灣苗栗地方法院檢
    察署檢察官偵查起訴及苗栗縣警察局竹南分局報告臺灣苗栗
    地方法院檢察署檢察官移送併案審理。
    理  由
一、訊據被告甲○○對於上揭連續施用第2 級毒品安非他命之事
    實坦承不諱，且被告於94年4 月7 日、9 月4 日經警採集之
    尿液送鑑結果，均發現確有甲基安非他命陽性反應乙節，此
    有台北市政府警察局偵辦毒品案件尿液檢體委驗單、濫用藥
    物尿液檢體監管紀錄表、臺灣尖端先進生技醫藥股份有限公
    司出具之濫用藥物檢驗報告、苗栗縣警察局竹南分局偵辦違
    反毒品危害防制條例案件尿液鑑驗代碼對照表及詮昕科技股
    份有限公司出具之濫用藥物尿液檢驗報告各1 紙在卷可憑。
    復有施用安非他命所用之含安非他命殘渣之吸食器1 組、吸
    管1 支、藥鏟1 支等扣案可證。而扣案之安非他命吸食器內
    含之殘渣經警測試檢驗結果有安非他命反應，此亦有臺北市
    政府警察局保安大隊查獲違反毒品危害防制條例案件初步鑑
    驗報告單1 紙在卷足憑。次查被告有犯罪事實欄所載罪刑執
    行完畢及曾因施用毒品案件，經依法院裁定送觀察、勒戒等
    情，此有臺灣苗栗地方法院檢察署刑案資料查註紀錄表、全
    國施用毒品案件紀錄表、臺灣高等法院被告前案紀錄表各1
    件在卷可按，足徵被告之自白確與事實相符。本件事證明確
    ，被告犯行堪予認定，應依法論科。
二、查安非他命為毒品危害防制條例第2 條第2 項第2 款所定之
    第2 級毒品。核被告連續施用第2 級毒品安非他命多次，所
    為係違反毒品危害防制條例第10條第2 項之施用第2 級毒品
    罪。其施用毒品前非法持有毒品之低度行為，應為施用之高
    度行為所吸收，不另論罪。被告先後多次施用第2 級毒品安
    非他命之犯行，時間緊接，方法相同，觸犯構成要件相同之
    罪，顯係基於概括犯意為之，為連續犯，應依刑法第56條之
    規定，以1 罪論，並加重其刑。又被告受有如事實欄所載罪
    刑執行情形，有臺灣高等法院被告前案紀錄表在卷可按，其
    於執行完畢後之5 年內再犯本件有期徒刑以上之罪，為累犯
    ，應依刑法第47條之規定，遞加重其刑。爰審酌被告非法施
    用第2 級毒品安非他命，對個人身心戕害甚鉅，且前已因施
    用毒品案件，經觀察、勒戒，又再犯本件施用毒品犯行，顯
    未因前所受之觀察、勒戒處分而決心改過，惟念其於犯後坦
    承全部犯行及其本件施用毒品行為之情節等一切情狀，量處
    如主文所示之刑。
三、扣案之含有第2 級毒品殘渣之安非他命吸食器1 組，因毒品
    與吸食器無從析離，應依毒品危害防制條例第18條第1 項前
    段宣告沒收銷燬之。另吸管1 支、藥鏟1 支等物，均係被告
    所有，且供本件犯罪所用之物乙節，業據被告陳明在卷，應
    依刑法第38條第1 項第2 款之規定併予宣告沒收。
四、臺灣苗栗地方法院檢察署檢察官，就被告於94年9 月2 日20
    時許，苗栗縣頭份鎮○○里○○鄰○○路690 巷16號住處，施
    用第2 級毒品安非他命1 次之犯行，以該署94年度毒偵字第
    1405號移送本院併案審理乙節，因該移送併辦及未據起訴部
    分之犯行，與起訴被告連續施用第2 級毒品安非他命部分，
    有連續犯之裁判上一罪關係，已如上述，自均為起訴效力所
    及，本院自應一併予以審理，附此敘明。
據上論斷，應依刑事訴訟法刑事訴訟法第273 條之1 第1 項、第
299 條第1 項前段，毒品危害防制條例第10條第2 項、第18條第
1 項前段，刑法第11條、第56條、第47條、第38條第1 項第2 款
，判決如主文。
本案經檢察官戴瑞麒到庭執行職務。
中　　華　　民　　國　　94　　年　　11　　月　　9 　　日
                  刑事第二庭    法　官　林燦都
以上正本與原本無異
如不服本判決應於送達後10日內向本院提出上訴狀。
   　　                     　　書記官　陳建分
中　　華　　民　　國　　94　　年　　11　　月　　9 　　日
附錄本案論罪科刑法條
毒品危害防制條例第10條第2 項
施用第二級毒品者，處3 年以下有期徒刑。
